臺灣高等法院刑事判決　　　　　　　　100年度上易字第795號
上　訴　人
即　被　告　盧秀嬌
選任辯護人 劉安桓律師
上列上訴人因妨害名譽案件，不服臺灣臺北地方法院99年度易字
第825號，中華民國100年3月8日第一審判決（起訴案號：台灣
臺北地方法院檢察署99年度偵字第2804號），提起上訴，本院判
決如下：
    主  文
上訴駁回。
    事實及理由
一、本案經本院審理結果，認第一審以被告盧秀嬌意圖散布於眾
    ，而指摘足以毀損他人名譽之事，判處拘役20日，如易科罰
    金，以新台幣1千元折算1日。核其認事用法及量刑均無不當
    ，應予維持，並引用第一審判決書記載之事實、證據及理由
    （如附件）。
二、被告上訴意旨仍執原審辯解，以證人楊盛偵查中之證述，當
    時所見，僅被告、證人吳啟文與高桂珍三人之爭吵過程；證
    人廖王美和亦證稱告訴人陳秀枝當時沒有出來擺攤，均足證
    告訴人陳秀枝當時並不在場，被告如何能其公然侮辱及妨害
    名譽。被告懷疑吳啟文害死其妺盧秀媛，吳啟文與被告宿有
    嫌隙，其證詞並不足採。被告甚至同情有精神病之高桂珍，
    並不至於對其陳秀枝報復，請改為無罪判決云云。
三、經查：
    原審以被告盧秀嬌對於其妹盧秀媛於生前96年5月間曾遭告
    訴人陳秀枝傷害，盧秀媛於97年10月10日死亡，因而對盧秀
    媛之死因存疑，復見盧秀媛之夫即吳啟文竟在陳秀枝所擺設
    之攤位幫忙，又與告訴人陳秀枝之女高桂珍交往進而結婚一
    事心生不滿，認被告確有公然侮辱及誹謗陳秀枝之動機。再
    依告訴人陳秀枝、證人吳啟文、證人林彥穎之證述，復參案
    發時間與告訴人陳秀枝報案時間之密接性，足認告訴人陳秀
    枝確有在場。並依據告訴人陳秀枝之指述與證人吳啟文之證
    述，證人楊盛之證詞及當時拍攝之光碟及勘驗筆錄，認證人
    吳啟文之與告訴人陳秀枝之指述互核相符，亦與證人楊盛之
    證述及證人吳啟文以行動電話所拍攝之影像檔案內容，認證
    人吳啟文之證述與事實相符而可採信，相互勾稽，為綜合判
    斷，認定被告之犯行。又以被告所舉證人林彥穎與廖王美和
    之攤位與證人吳啟文攤位有相當之距離。當時為上午10時之
    傳統市場，人潮吵雜之環境，又須照顧自己之攤位買賣，證
    人林彥穎、廖王美和是否能聽到全部爭吵過程，尚有可疑。
    且依證人廖王美和於原審證稱：當時那情形，我也沒有看清
    楚，是他們在爭吵時，我才看清楚。我沒有從頭看到尾等語
    （原審卷二第40頁）。及證人吳啟文亦證稱：林彥穎、廖王
    美和他們看到的都是後半段，至於被告一下車上前來辱罵的
    那一段，他們沒有看見等語（原審卷二第41頁背面）。是證
    人林彥穎、廖王美和稱未聽見被告有侮辱等言詞，尚不得遽
    為被告有利之認定，於理由內詳為指駁說明，原判決認事用
    法，均無不合。被告提起上訴意旨，仍執前詞，否認犯罪，
    僅係對原審已詳為論證之犯罪事實，重複爭執，復未提出新
    事證，上訴核無理由，應予駁回。
四、據上論斷，應依刑事訴訟法第368條、第373條，判決如主文
    。
本案經檢察官曾忠己到庭執行職務。
中    華    民    國   100    年    5     月    10    日
                  刑事第十一庭審判長法  官  許宗和
                                    法  官  沈君玲
                                    法  官  趙功恆
以上正本證明與原本無異。
不得上訴。
                                    書記官  陳佳伶
中    華    民    國   100    年    5     月    12    日
附錄本案論罪科刑法條全文：
刑法第刑法第309條第1項
公然侮辱人者，處拘役或 3 百元以下罰金。
刑法第310條第1項
意圖散布於眾，而指摘或傳述足以毀損他人名譽之事者，為誹謗
罪，處1年以下有期徒刑、拘役或5百元以下罰金。